# 超标安全生产费列报

提问人：XK2410 时间：2016-01-22 15:23:36
请教陈版：高危行业企业安全生产费未在专项储备核算，公司 2015 年的产量是 2014 年的 2 倍多，公司 2015 年实际使用安全生产费高于按 14 年收入计提的标准，审计调整还原专项储备是按标准数还是按实际发生数还原？谢谢

回答人：chenyiwei
实际使用的安全生产费开支范围内的支出大于 2014 年末“专项储备——安全生产费”余额和 2015 年度计提金额之和的，则超出部分应直接计入 2015 年度的成本、费用， 2015 年末“专项储备——安全生产费”余额为零。

提问人：XK2410 时间：2016-01-23 10:59:03
谢谢 陈版 也就是说超出部分不能在所有者权益变动表中专项储备同时反映计提和使用。所有者权益表中仅反映按标准计提数？还是可以按全额列示计提、使用数，反映了企业的真实情况 ？二者间那种列示更恰当？

回答人：chenyiwei
可以“按全额列示计提、使用数，反映了企业的真实情况”。请注意无论如何该专项储备不能出现红字余额。

提问人：zengfengxia 时间：2016-01-25 11:27:02
超出部分若是形成固定资产，应当如何考虑？是否作为正常的固定资产购建更合适些？

回答人：chenyiwei
这样，同一类固定资产中就会有两种不同的折旧政策，可能比较麻烦。